# 银行借款转让给资产管理公司的账务处理

提问人：辛甚至哉 时间：2012-04-13 20:13:40
某国营单位的上级主管部门与银行谈妥以实际支付 2000 万元的价格，免去该单位的银行借款 8000 万元，现在这 8000 万元的银行借款已经转到资产管理公司了，请教同僚账务该怎样处理？

回答人：chenyiwei
该 2000 万元由谁支付？相关的借款是否此前已经作为不良资产转入资产管理公司？如果是，则是否该交易是由上级单位和该资产管理公司协商确定的交易？

回答人：chenyiwei
回复 辛甚至哉 的帖子
1 、由上级单位支付的 2000 万元，是否要归还？如无需归还的，应贷记资本公积。
2 、该借款 8000 万元与最终结算金额 2000 万元之间的差额为债务豁免的收益，是与资产管理公司之间的交易，应确认为营业外收入。
即，债务豁免的帐务处理应为： 借：长期借款 8000 万元 贷：资本公积或其他应付款 2000 万元 营业外收入6000 万元
3 、根据国家税务总局公告 2010 年第 19 号，上述 2 中的营业外收入应当一次性计入本年度的应纳税所得额，不能递延到后续年度，因此不应当涉及确认递延税款的问题。当然，如果前期存在累计未弥补的税务亏损，且仍在税前弥补期限之内的，则该债务豁免所得可先用于弥补亏损。如果前期就累计未弥补亏损确认过递延所得税资产的，则该递延所得税资产应在本期随着亏损的弥补而转回。 如果上述资本公积 2000 万元无需归还给上级单位的，则该 2000 万元视作接受捐赠，被要求计入应纳税所得额的可能性也较大。